臺灣臺南地方法院刑事判決　　　　　　　　　　　　　　九十年度訴緝字第六號
　　公　訴　人　臺灣臺南地方法院檢察署檢察官
　　被　　　告　甲○○
右列被告因違反毒品危害防條例案件，經檢察官提起公訴（九十年度毒偵字第七七二
號），及移送併辦（九十年度毒偵字第二二五四號），本院判決如左：
    主  文
甲○○連續施用第一級毒品，累犯，處有期徒刑捌月。
    事  實
一、甲○○前於民國八十二年間，因違反肅清煙毒條例及麻醉藥品管理條例案件，分
    別經本院判處有期徒刑三年三月及三月確定，嗣定應執行有期徒刑三年四月，於
    八十四年五月九日縮短刑期假釋出獄，並於八十五年十二月二十六日假釋交付保
    護管束期滿，視為執行完畢。猶不知悔改，復於八十七年間因施用毒品案件，經
    依本院以八十七年度毒聲字第三九號裁定送觀察、勒戒後，認有繼續施用毒品之
    傾向，再由本院依八十七年度毒聲字第二三七號裁定令入戒治處所施以強制戒治
    ，嗣停止戒治付保護管束，而於八十八年七月二十七日交付保護管束期滿，由臺
    灣臺南地方法院檢察署檢察官於八十八年八月五日，以八十八年度戒偵字第六號
    為不起訴處分確定，惟其於保護管束期間內，仍不知警惕，自八十八年七月初起
    至同年月二十八日止，又連續施用毒品，經依臺灣高雄地方法院以八十八年度毒
    聲字第五六０七號裁定送觀察、勒戒後，認有繼續施用毒品之傾向，再依臺灣高
    雄地方法院以八十八年度毒聲字六二六三號裁定令入戒治處所施以強制戒治，嗣
    裁定停止戒治付保護管束，於八十九年八月三十一日保護管束期滿，於九十年二
    月十二日由臺灣高雄地方法院檢察署檢察官以該施用毒品之犯行，業經前揭不起
    訴效力所及，而以九十年度戒毒偵字第一五六號不另為不起訴處分簽結。詎甲○
    ○仍未戒除毒癮，又基於概括之犯意，自九十年一月十五日起至九十年十月六日
    早上九時許，以將海洛因摻入香煙之方式，在其臺南市○○區○○路三三巷四號
    之住處及其友人位於臺南市○○路○○路附近之住處，連續施用第一級毒品海洛
    因，平均二、三天施用一次。嗣分別於九十年二月十五日上午十時三十分許、九
    十年十月九日上午十一時二十分許為警採尿查獲。
二、案經臺南市警察局移送臺灣臺南地方法院檢察署檢察官偵查起訴及移送併辦。
    理  由
一、右揭犯罪事實，業據被告甲○○於本院審理中坦承不諱，且其於九十年二月十五
    日及九十年十月九日為警查獲後所採之尿液經送檢驗結果，均呈嗎啡（海洛因吸
    食入人體，經代謝作用又可分解成嗎啡，故海洛因在進入人體後，均以嗎啡形態
    排於尿液中）陽性反應，有臺南市衛生局九十年二月二十六日南市衛驗字九００
    一二五號檢驗成績書、臺南市衛生局九十年十月十八日南市衛驗字第九００六二
    二號檢驗成績書、法務部調查局九十年五月三十一日（九０）陸（一）字第九０
    ０三二六三八號檢驗通知書各一紙附卷可稽。又被告前於八十七年間因施用毒品
    案件，經依本院以八十七年度毒聲字第三九號裁定送觀察、勒戒後，認有繼續施
    用毒品之傾向，再由本院依八十七年度毒聲字第二三七號裁定令入戒治處所施以
    強制戒治，嗣停止戒治付保護管束，而於八十八年七月二十七日交付保護管束期
    滿，由臺灣臺南地方法院檢察署檢察官於八十八年八月五日，以八十八年度戒偵
    字第六號為不起訴處分確定，惟其於保護管束期間內，仍不知警惕，自八十八年
    七月初起至同年月二十八日止，又連續施用毒品，經依臺灣高雄地方法院以八十
    八年度毒聲字第五六０七號裁定送觀察、勒戒後，認有繼續施用毒品之傾向，再
    依臺灣高雄地方法院以八十八年度毒聲字六二六三號裁定令入戒治處所施以強制
    戒治，嗣裁定停止戒治付保護管束，於八十九年八月三十一日保護管束期滿，因
    該施用毒品之犯行，業為前揭不起訴效力所及，故於九十年二月十二日由臺灣高
    雄地方法院檢察署檢察官以九十年度戒毒偵字第一五六號不另為不起訴處分簽結
    ，其施用毒品之犯行經觀察、勒戒後，認有繼續施用毒品之傾向，由檢察官聲請
    法院裁定令入戒治處所施以強制戒治，強制戒治期滿經檢察官為不起訴處分確定
    後，五年內再犯施用第一級毒品海洛因之罪，有上開裁定書、不起訴處分書及臺
    灣高等法院被告全國前案紀錄表在卷可參。本件事證明確，被告犯行應堪認定。
二、查海洛因為第一級毒品，毒品危害防制條例第二條第二項第一款定有明文。核被
    告所為，係犯毒品危害防制條例第十條第一項之施用第一級毒品罪。其施用前後
    持有第一級毒品之低度行為，為施用第一級毒品之高度行為所吸收，不另論罪。
    被告先後多次施用第一級毒品之犯行，時間緊接，方法相同，觸犯構成要件相同
    之罪名，顯係基於概括犯意而為，為連續犯，應依刑法第五十六條之規定論以一
    罪，並依法加重其刑。查被告前於八十二年間，因違反肅清煙毒條例及麻醉藥品
    管理條例案件，分別經本院判處有期徒刑三年三月及三月確定，嗣定應執行有期
    徒刑三年四月，於八十四年五月九日縮短刑期假釋出獄，並於八十五年十二月二
    十六日假釋交付保護管束期滿，有卷附臺灣高等法院被告全國前案紀錄表可按，
    其受有期徒刑之執行完畢，五年以內再犯本件有期徒刑以上之罪，為累犯，應依
    刑法第四十七條之規定遞加重其刑。爰審酌被告前因施用毒品，於八十八年八月
    五日經檢察官為不起訴處分確定，五年內又再施用毒品，自戕身心，破壞國民健
    康，惟犯罪後坦承犯行，態度良好等一切情狀，量處如主文所示之刑。
據上論斷，應依刑事訴訟法第二百九十九條第一項前段，毒品危害防制條例第十條第
一項，刑法第十一條前段、第五十六條、第四十七條，判決如主文。
本案經檢察官劉聰熙到庭執行職務。
中    華    民    國      九十一      年      二      月        八      日
                                    臺灣臺南地方法院刑事第三庭
                                        審判長法  官  李政庭
                                              法  官  謝家宜
                                              法  官  林佩儒
右正本證明與原本無異。
如不服本判決，應於判決送達後十日內，向本院提出上訴狀。
                                              書記官  廖文靜
中    華    民    國      九十一      年      二      月        八      日
附錄法條：
毒品危害防制條例第十條第一項
施用第一級毒品者，處六月以上五年以下有期徒刑。
